# 关联交易抵消

提问人：jiuzhou010 时间：2023-02-15 13:46:22
陈版，关联方交易，一方确认的收入了，一方冲了预计负债了（土地复垦确认的弃置费用和预计负债），这个应该怎么抵消了呀？

回答人：chenyiwei
站在合并报表的角度考虑，该事项相当于合并主体自身承担弃置义务相关的环境修复工作。理论上，该事项的抵销最早可以追溯到相关固定资产初始确认时。因为在持有该资产的一方（以下简称矿业公司）的个别报表中，弃置义务是按照包含修复企业合理利润的金额为基础进行暂估和初始计量的，如果一开始就明确由集团内企业承担修复工作，则只需按预计成本（不含利润）计提预计负债即可。所以最初的调整应追溯到固定资产初始确认时，包括对以后年度的折旧和租赁负债利息费用、递延所得税资产和负债等都涉及调整。
如果从事修复的公司是后续才取得的（例如仅在修复开始后才收购了从事修复业务的子公司，并由其承担修复），则在合并报表层面，应自确定由内部子公司承担修复职责时起，依据《企业会计准则解释第 6 号》第一条规定对预计负债和固定资产账面价值进行调整（如固定资产账面价值已为零的，则差额计入损益）。
在修复工程期间，相关抵销分录为：
借：营业收入（修复公司确认的收入）
贷：营业成本（修复公司的成本）
贷：预计负债（本期个别报表和合并报表层面预计负债减少金额之差）。